【裁判字號】    91,易,3406
【裁判日期】    920123
【裁判案由】    賭博
【裁判全文】
臺灣板橋地方法院刑事判決                        九十一年度易字第三四六號
    公  訴  人  臺灣板橋地方法院檢察署檢察官
    被      告  丙○    男  民.
                甲○○  女  民.
                乙○○  女  民.
右列被告因賭博案件，經檢察官聲請簡易判決處刑（九十一年度偵字第一六四四三號
），本院板橋簡易庭認為不宜（九十一年度板簡字第一七四三號），移送本院改用通
常程序審理判決如左：
    主  文
丙○、甲○○、乙○○均無罪。
    理  由
一、公訴意旨略以：被告丙○與甲○○基於概括之犯意聯絡，自民國（下同）九十一
    年八月一日起，由丙○提供電動賭博機具「小瑪莉變異體」乙台，擺放在台北縣
    中和市○○路○段六四巷二號一樓甲○○所經營之「冰冰蒟蒻店」內，供不特定
    人賭客直接投幣下注，押中得分時，可以積分兌換店內冰品，若未押中，則由機
    台沒入，以此方式賭博財物，甲○○並僱用有犯意聯絡之乙○○，在店內負責看
    店及為獲得積分之賭客兌換冰品。嗣於九十一年八月二十六日晚上八時四十五分
    許，在上址為警查獲，並扣得電動賭博機具乙台、機台內賭資新台幣（下同）三
    十元、積分兌換表乙張，因認被告涉犯刑法第二百六十六條第一項前段之賭博罪
    嫌。
二、公訴人係以：(一)被告甲○○、乙○○於警詢時之自白、(二)扣案之電動賭博機具乙
    台、機檯內起獲之賭資三十元、積分兌換表為其依據。按刑法第二百六十六條第
    一項規定：在公共場所或公眾得出入之場所賭博財物者，處一千元以下罰金。但
    以供人暫時娛樂之物為賭者，不在此限。」本院審理時，被告丙○辯稱：我有提
    供機具，是我朋友要出國，把機具送給我，這是我們自己要玩的，平常沒有插電
    營業，我常常到那家店吃蒟蒻邊吃邊玩，一開始是有要給客人玩的意思，才寫兌
    換表，但幾乎沒有在營業，都是我自己去吃蒟蒻時才玩，三十元我是用來反覆的
    玩，將來不玩時，還是連機具一起搬回去等語；被告甲○○辯稱：機具確實是丙
    ○提供，我放在店裡給客人玩，有客人要玩時，就插電給客人玩，沒有人要玩，
    就不插電，但我當班的時候，沒有客人來玩過等語；被告乙○○辯稱：從八月一
    日擺放起，都沒有客人來玩，平常也沒有插電，是警察來的時候，自己把電插上
    去，我當班時，都沒有客人來玩，這家店只有我與甲○○當班等語，機台內的三
    十元我也不曉得是怎麼來的，機台是放在冰箱後面，很少客人會走到那邊去，代
    幣是從機具中掉出來的，我們店內並沒有提供代幣給客人兌換等語。經查：
  (一)本院勘驗警詢錄音帶，被告甲○○部分，係按照已製作完成之筆錄逐字照唸，並
    未於一問一答時連續錄音，乙○○部分則無錄音帶存卷，且乙○○之警詢筆錄內
    容與甲○○的筆錄內容幾乎完全一樣，真實性堪疑，是被告甲○○、乙○○於警
    詢中供述「至今只有獲利三十元」部分，其真意究竟是單純陳述「機台內有三十
    元」或是業經承辦警員解讀為「獲利」之意思不明，尚難以警詢筆錄作為對被告
    不利之認定。
  (二)被告乙○○於內勤檢察官訊問時，即已供述機台擺放至查獲為止，都沒有人玩等
    與（見九十一年八月二十七日偵查筆錄），且警方亦未當場查獲有人把玩，而賭
    博罪係以有必要共犯與被告對賭為要件，縱使已經擺放機台，隨時處於可以把玩
    對賭之情況，然都沒有賭客前來把玩，則於刑法未有明文規定處罰賭博罪之預備
    犯、未遂犯之情況下，並無刑責，本案光憑兌換方式表（起訴書稱為積分兌換表
    ）、機台內的三十元現金、不相關之代幣（櫃檯並未扣得代幣，且該機台又是用
    現金把玩，故被告所稱代幣是從機台夾縫中掉出來，並非店內所提供乙節，應堪
    採信），並不足以直接推論被告已經構成賭博犯行。
  (三)再者，即便如公訴人所認，既從機台內扣得硬幣，就可以作為先前已經有人把玩
    過機具的證據，然而，扣案之兌換方式係載明：「1.每得二十分，換小蒟蒻一個
    。2.每得八十分，換大蒟蒻一個。3.每得三百六十分，換蒟蒻禮盒一箱（十八個
    小蒟蒻）。4.每得三十五分，換小杯一杯。5.每得五十分，換大杯一杯。6.押分
    十倍以上，押中西瓜、七七或雙星，另送一杯蒟蒻。」兌換物係店內銷售的蒟蒻
    ，供人飲用，財物價值不高，應堪認定係屬供人暫時娛樂之物，亦不符合賭博罪
    之構成要件。綜上，係屬不能證明被告三人犯賭博罪，應為無罪之諭知。
據上論斷，應依刑事訴訟法第四百五十二條、第三百零一條第一項，判決如主文。
本案經檢察官朱帥俊聲請簡易判決處刑，檢察官王正皓到庭執行職務。
中      華      民      國    九十二    年      一      月    二十三    日
                                          法  官    蕭  一  弘
右正本證明與原本無異。
如不服本判決，應於判決送達後十日內，向本院提出上訴狀。
              書記官    郭  玉  芬
中      華      民      國    九十二    年      一      月    二十三    日


司法院資訊處製作；財團法人民間司法改革基金會備份。
